臺灣高等法院刑事判決
110年度上易字第273號
上  訴  人  
即  被  告  蔡元慶


上列上訴人因竊盜案件，不服臺灣新北地方法院109年度審易字
第2129號，中華民國109年10月26日第一審判決（起訴案號：臺
灣新北地方檢察署109年度偵字第27070號），提起上訴，本院判
決如下：
    主  文
上訴駁回。
    犯罪事實
一、蔡元慶意圖為自己不法之所有，基於竊盜犯意，於民國107
    年10月15日4時25分許，騎乘車牌號碼000-000號普通重型機
    車至新北市○○區○○路000號對面前，徒手竊取許書維所有放
    在上開地點之推車1臺（價值約新臺幣《下同》1千元），得手
    後騎乘上開機車載運上開推車離去。
二、案經許書維訴由新北市政府警察局三峽分局報告臺灣新北地
    方檢察署檢察官偵查起訴。
    理  由
壹、程序部分：
    本院認定事實所引用之下列證據資料（包含供述證據、文書
    證據等），並無證據證明係公務員違背法定程序所取得。本
    件被告蔡元慶雖於本院審理時經合法通知未到庭，惟被告於
    原審準備程序及審理時，對於原審所提示之被告以外之人於
    審判外之供述，包括供述證據、文書證據等證據，及檢察官
    於原審準備程序及審理時及本院審理時，對原審及本院所提
    示之被告以外之人審判外之供述，包括供述證據、文書證據
    等證據，就證據能力均未表示爭執，且迄言詞辯論終結前並
    未聲明異議，亦無顯有不可信之情況與不得作為證據之情形
    ，本院審酌上開證據資料製作時之情況，尚無違法不當及證
    明力明顯過低之瑕疵，認為以之作為證據應屬適當，是依刑
    事訴訟法第159條至第159條之5規定，本院所引用供述證據
    及文書證據等，均有證據能力。
貳、實體部分：
一、事實之認定： 
    上訴人即被告蔡元慶雖於本院審理時經本院合法傳喚未到庭
    ，惟其前於偵查中及原審審理時對上揭竊盜犯行坦承不諱(
    見偵卷第27頁、原審卷第66、71、72頁)，核與告訴人許書
    維於警詢指述情節相符，並有監視錄影畫面翻拍照片8張附
    卷可稽（見偵卷第12至15頁），足認被告前開出於任意性之
    自白核與事實相符，可以採信。本件事證明確，被告之竊盜
    犯行，洵堪認定，應依法論科。
二、論罪之說明：
  ㈠被告行為後法律業經修正公布並生效，其中刑法第320條第1 
    項法定刑之罰金刑部分業經提高，經比較新舊法結果，修正
    後之法律並未較有利於被告，應依刑法第2條第1項前段規定
    ，適用被告行為時即民國108年5月29日修正前之刑法第320
    條第1項規定。
  ㈡核被告所為，係犯修正前刑法第320條第1項之竊盜罪。
三、維持原判決及駁回上訴之理由：
  ㈠原審以被告犯罪事證明確，據以論罪科刑，並審酌被告前有
    多次毒品及竊盜前科紀錄之素行(見本院被告前案紀錄表)，
    仍未能悔悟，再為本案竊盜犯行，顯然欠缺尊重他人財產權
    之觀念，所為應予非難，惟犯後已坦承犯行之態度，兼衡其
    個人戶籍資料查詢結果註記國中畢業之教育程度、生活狀況
    、素行、所竊取之財物價值(約1千元)，並審酌其犯罪之動
    機、目的、手段、迄未與告訴人許書維達成和解或賠償損害
    等一切情狀，量處拘役55日，如易科罰金，以新台幣1千元
    折算1日；復就沒收說明：按犯罪所得，屬於犯罪行為人者
    ，沒收之；前2項之沒收，於全部或一部不能沒收或不宜執
    行沒收時，追徵其價額，刑法第38條之1第1項前段、第3 項
    分別定有明文。本件被告所竊得之推車1臺，為被告之犯罪
    所得，未扣案亦未返還與告訴人，應依上開規定諭知沒收，
    於全部或一部不能沒收或不宜執行沒收時，追徵其價額。
　㈡經核其認事用法並無違誤，量刑亦屬妥適。被告上訴以其已
    坦承犯行，所竊推車價值不高，誠心與被害人和解，原判決
    量刑太重等語，指摘原判決不當。然按刑之量定，係實體法
    上賦予法院得為自由裁量之事項，倘其量刑已以行為人之行
    為罪責為基礎，並斟酌刑法第57條各款所列情狀，在法定刑
    度內，酌量科刑，如無偏執一端，致明顯失出失入情形，上
    級審法院即不得單就量刑部分遽指為不當或違法（最高法院
    75年度台上字第7033號判決意旨參照）；本件經原判決逐一
    剖析，並就卷內證據資料參互審酌，認定被告蔡元慶確有上
    開時、地竊取告訴人之手推車1台之竊盜犯行，關於上訴所
    指事由之科刑部分，已依刑法第57條各款所列情狀，審酌上
    開各情，在適法範圍內行使其量刑之裁量權，核無違法或不
    當之情形，業經本院詳述如前，而被告已於110年1月24日另
    案刑滿出監，其於本院審理時經本院合法傳喚未到庭，且告
    訴人於本院審理時稱：「被告都沒有找我和解，且被告前科
    累累，覺得被告還是要入監。」等語（見本院卷第92、93頁
    ），被告出監後，迄今仍未與告訴人達成民事和解，顯見
    原審判決後，並無新情事足以變更原判決基礎，故被告上訴
    為無理由，應予駁回。
四、被告蔡元慶經合法傳喚，無正當理由不到庭，爰不待其陳述
    ，逕行判決。 　 
據上論斷，應依刑事訴訟法第371條、第368條，判決如主文。
本案經檢察官林卓儀偵查起訴，檢察官張秋雲到庭執行職務。
中　　華　　民　　國　　110 　年　　4 　　月　　21　　日
　　　　　　　　　刑事第十七庭  審判長法　官  鄭水銓
　　　　　　　　　　　　　　　　　    法　官  李世華
　　　　　　　 　 　　　　　　　　　　法　官  黃雅芬
以上正本證明與原本無異。
不得上訴。
                                      書記官  鄭雅云
中　　華　　民　　國　　110 　年　　4 　　月　　21　　日
附錄：本案論罪科刑法條全文　　　　　　　　　　　　　　　
修正前中華民國刑法第320 條：
意圖為自己或第三人不法之所有，而竊取他人之動產者，為竊盜
罪，處5 年以下有期徒刑、拘役或500 元以下罰金。
意圖為自己或第三人不法之利益，而竊佔他人之不動產者，依前
項之規定處斷。
前2 項之未遂犯罰之。